【裁判字號】    95,上易,484
【裁判日期】    950816
【裁判案由】    竊盜
【裁判全文】
臺灣高等法院高雄分院刑事判決         95年度上易字第484號
上  訴  人  臺灣高雄地方法院檢察署檢察官
被      告  乙○○
上列上訴人因被告竊盜案件，不服臺灣高雄地方法院95年度易字
第624 號中華民國95年5 月25日第一審判決（起訴案號：臺灣高
雄地方法院檢察署95年度偵字第5835號），提起上訴，嗣本院訊
問被告後，因被告自白犯罪，經詢問檢察官、被告意見後，乃裁
定改行簡式審判程序，茲判決如下：
    主  文
上訴駁回。
    事實及理由
一、本件被告乙○○所犯係死刑、無期徒刑、最輕本刑為3 年以
    上有期徒刑以外之罪，其就被訴事實為有罪之陳述，經本院
    告知簡式審判程序之旨，並聽取公訴人及被告之意見後，裁
    定進行簡式審判程序，合先敘明。
二、本案經本院審理結果，認第一審判決認事用法及量刑均無不
    當，應予維持，並引用第一審判決書記載之事實、證據及理
    由（如附件）。
三、檢察官上訴意旨略謂：被告乙○○於檢察官偵查時，否認有
    攜帶扣案之兇器，顯然其未坦承全部犯行，縱其於審理中坦
    承，亦難認有何態度良好可言，況本件加重竊盜罪係最輕本
    刑6 月以上有期徒刑之罪，依被告犯後猶飾詞狡辯之情狀等
    觀之，斷無任何理由量處最輕刑度6 月之理，為此請求撤銷
    原判決，另為適當合法之判決等語。經查：本件被告自警詢
    至偵訊，對於其竊取被害人甲○○無線電對講機之事實均自
    白不諱，僅於檢察官詢及現場之背包（內有嗣後於95年3 月
    28日始為警查扣之尖嘴鉗、一字螺絲起子、十字螺絲起子、
    T 型扳手各1 支等物）是何人時，始推稱是在現場撿的云云
    ，惟檢察官於同年2 月14日、3 月9 日訊問被告此節時，扣
    案之工具尚未扣押，而觀諸警卷內之照片及被告、被害人之
    筆錄，均無從得知背包內有扣案之兇器存在，此有警卷、扣
    押筆錄、扣押物品目錄表在卷可按（見偵卷第29至35頁），
    顯見檢察官訊問被告之目的，係在查明背包是否為被告所竊
    取，要與被告是否有持扣案之兇器竊盜無涉，故尚難以被告
    否認背包為其所有，即謂被告僅坦承部分犯行，檢察官上訴
    理由尚有誤會。又本件被竊財物價值新台幣（以下同）7500
    元，此業據被害人於警詢中陳明（見警卷第9 頁），且於被
    告行竊後，旋為被害人發覺而追回財物，是被害人之損失已
    減至最輕，故本院認原審審酌被告之素行，犯後之態度，所
    竊物品之價值，及其犯罪之動機、目的、手段、智識程度、
    生活狀況等一切情狀，而從輕量處有期徒刑6 月，並諭知易
    科罰金之折算標準，並無不當。是檢察官以量刑過輕為由提
    起上訴，為無理由，應予駁回。
四、據上論斷，應依刑事訴訟法第273 條之1 第1 項、第368 條
    、第373 條，判決如主文。
本案經檢察官林應華到庭執行職務。
中    華    民    國    95    年    8     月    16    日
                  刑事第八庭    審判長法  官  李炫德
                                      法  官  簡志瑩
                                      法  官  李淑惠
以上正本證明與原本無異。
本判決不得上訴。
中    華    民    國    95    年    8     月    16    日
                                      書記官  盧雅婷
附錄本件判決論罪科刑法條：
中華民國刑法第321條
犯竊盜罪而有左列情形之一者，處6 月以上、5 年以下有期徒刑
：
一  於夜間侵入住宅或有人居住之建築物、船艦或隱匿其內而犯
    之者。
二  毀越門扇、牆垣或其他安全設備而犯之者。
三  攜帶兇器而犯之者。
四  結夥三人以上而犯之者。
五  乘火災、水災或其他災害之際而犯之者。
六  在車站或埠頭而犯之者。
前項之未遂犯罰之。
附件：
臺灣高雄地方法院刑事判決               95年度易字第624號
公  訴  人  臺灣高雄地方法院檢察署檢察官
被      告  乙○○
上列被告因竊盜案件，經檢察官提起公訴（95年度偵字第5835號
），被告就被訴事實為有罪之陳述，經本院合議庭裁定由受命法
官獨任進行簡式審判程序，本院判決如下：
    主  文
乙○○攜帶兇器竊盜，處有期徒刑陸月，如易科罰金，以佰元
折算壹日。扣案背包壹個及尖嘴鉗、一字螺絲起子、十字螺絲起
子、T 型扳手各壹支，均沒收。
    事實及理由
一、犯罪事實：乙○○意圖為自己不法所有，於民國95年2 月14
    日下午1 時30分許，在高雄縣鳥松鄉○○路與文前路口前，
    攜帶其所有背包1 個及客觀上足供兇器使用之尖嘴鉗、一字
    螺絲起子、十字螺絲起子及T 型扳手各1 支，趁車主甲○○
    不注意且未將所駕駛車牌號碼037-SC號攪拌混凝土車之車門
    上鎖之際，開啟車門及竊取甲○○所有置於上開混凝土車內
    之無線電對講機1 台（未使用上開工具）。得手後置於背包
    內欲離去時為警當場查獲，並扣得上開乙○○所有供犯罪所
    用之背包1 個及預備供犯罪所用之尖嘴鉗、一字螺絲起子、
    十字螺絲起子、T 型扳手各1 支。
二、認定事實所憑之證據：
  (一)被告乙○○於本院審理中坦承不諱（見本院卷笫16頁、24頁
    ）。
  (二)證人甲○○於警詢之陳述及偵訊中之證述（見警卷笫8 至9
    頁、偵卷笫15至16頁）。
  (三)扣押筆錄3 份、扣押物品目錄表2 份、贓物認領保管單各1
    份、照片共6 幀（以上見警卷笫10至13頁、笫15、21頁、偵
    卷笫29頁至36頁）。
三、按刑法上所謂兇器，其種類並無限制，凡客觀上對於人之生
    命、身體、安全構成威脅，具有危險性之兇器均屬之，且祇
    須行竊時攜帶此種具有危險性之兇器為已足，並不以攜帶之
    初有行兇之意圖為必要（最高法院79年度台上字第5253號判
    例意旨參照）。查扣案之尖嘴鉗，長約16.5公分，塑膠握把
    ，前端為鐵器材質；一字螺絲起子，長約22公分，塑膠握把
    、前端為鐵器材質、十字螺絲起子，長約15.5公分，塑膠握
    把，前端鐵器材質；T 型扳手，長約25公分，為鐵器材質等
    情，業據本院當庭勘驗在卷（見本院卷笫24頁），並有照片
    1 幀在卷可佐（見偵卷笫36頁下面照片），上開扳手等物既
    均係鐵質而質地堅硬，以之揮擊，客觀上自足以對人之生命
    、身體、安全構成威脅，顯為具有危險性之兇器無訛。又攜
    帶兇器之加重竊盜罪，祇須行竊時攜帶具有危險性之兇器為
    已足，並不以使用為必要，是被告雖未使用兇器即尖嘴鉗等
    工具行竊，仍無礙本案加重竊盜罪名之成立，併予敘明。核
    被告所為係犯刑法第321 條第1 項第3 款之攜帶兇器竊盜罪
    （起訴書中誤載為刑法第321 條笫3 項）。爰審酌被告除曾
    違反社會秩序維護法外，並無其他犯罪前科紀錄，有臺灣高
    等法院被告前案紀錄表1 份附卷可按，素行尚佳，其不思正
    途以獲取所需，竟率爾竊取他人之無線電對講機，所為自應
    受相當之刑事非難。惟念其犯後於本院坦承犯行，態度尚佳
    ，且所竊之物價值非鉅，並已由被害人甲○○領回，有贓物
    認領保管單1 紙附卷足佐（見警卷笫15頁），所生損害已有
    減輕及其犯罪之動機、目的、手段、智識程度、生活狀況等
    一切情狀，量處如主文所示之刑，並諭知易科罰金之折算標
    準，以資懲儆。又扣案之背包1 個及尖嘴鉗、一字螺絲起子
    、十字螺絲起子、T 型扳手各1 支，均為被告所有，業據被
    告於本院審理時供承在卷（見本院卷笫16頁），且上開背包
    1 個為供竊盜犯罪所用之物，至尖嘴鉗、一字螺絲起子、十
    字螺絲起子、T 型扳手各1 支，係被告預備供犯罪所用之物
    ，爰依刑法笫38條笫1 項笫2 款規定，均予以宣告沒收之。
據上論斷，應依刑事訴訟法第273 條之1 第1 項、第284 條之1
、第299 條第1 項前段，刑法笫321 條第1 項第3 款、笫41條笫
1 項前段、笫38條笫1 項笫2 款，罰金罰鍰提高標準條例笫2 條
，判決如主文。
本案經檢察官黃雯麗到庭執行職務。
中    華    民    國    95    年    5     月    25    日
                  鳳山刑事第一庭  法  官  林永村
以上正本證明與原本無異。
如不服本判決，應於判決送達後10日內，向本院提出上訴狀。
中    華    民    國    95    年    5     月    25    日
                                  書記官  李祥銘
附錄本判決論罪之法條：
中華民國刑法第321條：
犯竊盜罪而有左列情形之一者，處6 月以上、5 年以下有期徒刑
：
一  於夜間侵入住宅或有人居住之建築物、船艦或隱匿其內而犯
    之者。
二  毀越門扇、牆垣或其他安全設備而犯之者。
三  攜帶兇器而犯之者。
四  結夥三人以上而犯之者。
五  乘火災、水災或其他災害之際而犯之者。
六  在車站或埠頭而犯之者。
前項之未遂犯罰之。


司法院資訊處製作；財團法人民間司法改革基金會備份。
